臺灣台南地方法院民事裁定　　　　　　　　　　　　　九十三年度小上字第六九號
　　上　訴　人　甲○○
　　被 上 訴人　台南市政府
　　法定代理人　許添財
右當事人間請求給付租金事件，上訴人對於中華民國九十三年十月十四日臺灣臺南地
方法院臺南簡易庭九十三年度南小字第一八六三號第一審民事小額判決提起上訴，本
院裁定如左：
    主    文
上訴駁回。
第二審訴訟費用由上訴人負擔。
    理    由
一、按關於請求給付金錢或其他代替物或有價證券之訴訟，其標的金額或價額在新臺
    幣十萬元以下者，適用小額程序；對於小額程序之第一審裁判之上訴或抗告，非
    以其違背法令為理由，不得為之；再上訴狀內應記載上訴理由，表明下列各款事
    項：一、原判決所違背之法令及具體內容。二、依訴訟資料可認為原判決有違背
    法令之具體事實，民事訴訟法第四百三十六條之八第一項、同條之二十四第二項
    、同條之二十五分別定有明文。又依同法第四百三十六條之三十二準用同法第四
    百六十八條、第四百六十九條第一款至第五款之規定，判決不適用法規或適用不
    當者，為違背法令，而判決有同法第四百六十九條第一款至第五款之各款事由者
    ，為當然違背法令。是當事人對於小額程序之第一審判決提起上訴，如依民事訴
    訟法第四百六十八條規定，以第一審判決有不適用法規或適用法規不當為理由時
    ，其上訴狀或理由書應有具體之指摘，並揭示該法規之條項或其內容，如以民事
    訴訟法第四百六十九條第一款至第五款所列情形為理由時，其上訴狀或理由書，
    應揭示合於該條款之事實，上訴狀或理由書如未依此項方法表明，或其所表明者
    ，顯與上開法條規定之情形不相合時，即難認為已對第一審判決之違背法令有具
    體之指摘，其上訴自難認為合法。
二、本件上訴人就民國九十三年十月十四日臺灣臺南地方法院臺南簡易庭九十三年度
    南小字第一八六三號之第一審民事小額訴訟程序之原判決，固於法定期間內提起
    上訴，然就其上訴理由所載，無非係指稱：
（一）被上訴人前於八十二年間為開闢台南市○○路地○街商場，乃拆除海安路預定
      道路用地上之攤販，經受拆除之攤商（含上訴人在內）共同組成台南市○○路
      自救委員會，由訴外人黃石紅擔任主任委員，並於八十二年七月二日出具陳情
      書，請求被上訴人提供土地供渠等自行籌資興建臨時商場繼續營業，被上訴人
      遂於八十二年七月十五日以八二南市工土字第九三二五八號函覆訴外人黃石紅
      ，同意提供被上訴人向前台灣省教育廳代管坐落台南市○○區○○段四六號土
      地（即文中四五號下稱：系爭土地）安置攤商，嗣由訴外人黃石紅於八十二年
      十月十日簽具承諾書後，全體攤商即籌資興建「海安路臨時綜合商場」（下稱
      ：系爭商場），被上訴人並於八十三年五月十七日核發臨時建照，則依被上訴
      人上開函文、訴外人黃石紅簽具之承諾書及臨時建照所載之附加條件觀之，均
      未提及「租金」之文字。
（二）詎被上訴人台南市政府事後要求前台灣省教育廳出借系爭土地不成，而系爭商
      場亦於八十三年六月間完工，被上訴人立刻要求訴外人黃石紅於八十三年八月
      三日簽具切結書，同意一個月內督促攤商亦切結繳納系爭土地租金，被上訴人
      始於八十三年八月九日以八三南市工土字第二五九四八號函文，代替臨時建築
      物使用執照，然因攤商拒絕簽立租用系爭土地之切結書，被上訴人乃於系爭商
      場開幕之前三日即八十三年十二月二十二發函，表明攤商如不簽具切結書，即
      施予斷水、斷電之措施，復於八十五年二月十二日發函未切結者，除予以斷水
      、斷電，亦將不准營業，上訴人乃被迫簽具切結書。
（三）原判決係依上訴人簽具之切結書所載：一、願繳交所使用土地租金為依據，判
      決上訴人應有繳納租金之義務，惟被上訴人提供系爭土地，係確保「安置」攤
      商，根本未有提及租金一事，且上訴人簽具之切結書，其內容一開始即出現「
      借用」之文字，據悉被上訴人前任市長施治明、張燦鍙任期內，曾撥款向前台
      灣省教育廳、教育部繳納租金，因之，攤商與被上訴人間於系爭土地存在借用
      法律關係甚為明確。然而被上訴人現任市長許添財不承認前二任市長向前教育
      部繳納租金之事實，否定被上訴人施予百姓之「德政」，卻援用攤商簽具之切
      結書追討租金，此一事件乃被上訴人之政策，然被上訴人不能因其法定代理人
      之更換，而將其政策更改，致影響百姓之權益。
三、查被上訴人於原審起訴請求之訴訟標的金額為九萬三千六百七十元，在十萬元以
    下，應適用民事訴訟法所規定之小額訴訟程序，合先敘明。又本件上訴人雖對原
    判決提起上訴，然依上訴人所舉之前開上訴理由，無非係指稱被上訴人係無償提
    供系爭土地安置系爭商場全體攤商，上訴人並非租用系爭土地云云。然兩造間就
    系爭土地存在租賃契約之法律關係一節，業據原審綜合全卷證資料，並於判決之
    事實及理由三內詳述認定之憑據，上訴人所舉上開上訴理由，均係就原審取捨證
    據、認定事實之職權行使，指摘其為不當，並就原審已論斷者，泛言原審認定上
    訴人確有租用系爭土地之事實有所違誤，而未具體指明原判決違背法令之內容及
    其事實，難認上訴人已對原判決如何違背法令有何具體指摘，依首揭說明，自難
    謂上訴人已合法表明上訴理由，從而，本件上訴人之上訴為不合法，應予駁回。
四、據上論結，本件上訴不合法，依民事訴訟法第四百三十六條之三十二第二項、第
    四百四十四條第一項前段、第九十五條、第七十八條，裁定如主文。
中　　　華　　　民　　　國　　九十四　　年　　　一　　　月　　 十七　　 日
                             臺灣臺南地方法院民事第四庭
　　　　　　　　　　　　　　　　 審判長法　　　官　吳森豐
　　　　　　　　　　　　　　　　　　　 法　　　官　鄭彩鳳
　　　　　　　　　　　　　　　　　　　 法　　　官　林臻嫺
右為正本係照原本作成
本件不得抗告
中　　　華　　　民　　　國　　九十四　　年　　　一　　　月　　 十七　　 日
　　　　　　　　　　　　　　　　 　　　法院書記官　蔡蘭櫻
